臺灣板橋地方法院刑事判決　　　　　　　　　　　　九十三年度交易字第一八○號
　　公　訴　人　臺灣板橋地方法院檢察署檢察官
　　被　　　告　乙○○
右列被告因過失傷害案件，經檢察官提起公訴（九十三年度偵字第八三一○號），本
院判決如左：
    主　　　文
乙○○因過失傷害人，處拘役拾日，如易科罰金，以佰元折算壹日。
    事　　　實
一、乙○○曾因妨害風化案件，於民國（下同）八十三年六月三十日，經本院以八十
    三年度易字第三八二六號刑事判決判處有期徒刑三月，八十三年八月二十五日判
    決確定，八十三年十月二十日因易科罰金執行完畢（不致使本案犯行構成累犯）
    。緣乙○○於九十二年八月二十二日十七時二十五分許，駕駛車牌號碼ＦＮＺ─
    三六一號重型機車，沿臺北縣板橋市○○○路往臺北縣板橋市○○路之方向行駛
    ，於行經臺北縣板橋市○○○路一五九號前，欲自同向前方由甲○○所騎乘車牌
    號碼ＵＹＶ─三一九號輕型機車之右側駛過之際，其本應注意汽車行駛時，駕駛
    人應注意車前狀況及兩車併行之間隔，並隨時採取必要之安全措施，而依當時天
    氣晴朗、日間自然光線，視距良好、路面無障礙及缺陷等情況，並無不能注意之
    情事，詎其竟因疏未注意，所騎乘之前開重型機車附載之清潔工具〈含水管、掃
    把、拖把、畚斗〉，不慎碰觸甲○○所騎乘之該輕型機車，致甲○○人車失去平
    衡而擦撞乙○○所騎乘之重型機車後倒地，並受有右手及右腳擦傷等傷害（傷害
    部分未據告訴），而乙○○所騎乘之該重型機車亦因而失控而撞擊斯時同向行經
    該處而由丙○○所騎乘之車牌號碼ＡＳＨ─九六三號重型機車（甲○○涉犯過失
    傷害部分，業經檢察官為不起訴處分〈尚未確定〉），使丙○○人車倒地，並受
    有左肩擦傷（三公分乘以二公分）、左膝擦傷（三公分乘以二公分）、左踝擦傷
    （三公分乘以三公分）、左上臂擦傷（二十公分乘以五公分、六公分乘以五公分
    ）等傷害。
二、案經丙○○訴由臺北縣政府警察局海山分局移送臺灣板橋地方法院檢察署檢察官
    偵查起訴。
    理　　　由
一、訊據被告乙○○坦承於前開時、地騎乘重型機車與告訴人丙○○所騎乘之重型機
    車發生碰撞一節，惟矢口否認有被訴過失傷害之犯行；辯稱：係證人甲○○所騎
    乘之輕型機車先撞及告訴人所騎乘之重型機車，告訴人人車倒地後，伊乃撞及告
    訴人所騎乘之重型機車云云。
二、經查：
（一）右開犯罪事實，業為告訴人丙○○所指訴，且有道路交通事故調查報告表、是
      否自首調查表〈內載：警方在前四項情事前已知悉車禍及肇事人姓名〉各一份
      、現場位置及機車照片共七幀及告訴人所提出之由中英醫院於九十二年九月五
      日出具之甲種診斷證明書〈內載：丙○○受有左肩擦傷《三公分乘以二公分》
      、左膝擦傷《三公分乘以二公分》、左踝擦傷《三公分乘以三公分》、左上臂
      擦傷《二十公分乘以五公分、六公分乘以五公分》〉一份（見臺灣板橋地方法
      院檢察署九十三年度核退字第二七一二號卷第二十七頁至第三十四頁）足資佐
      證。
（二）雖被告執前詞置辯，然其於警詢中已供承：「因第一輛車〈即甲○○所騎乘之
      輕型機車〉滑倒碰撞到我，我再碰撞到第三輛車〈即告訴人所騎乘之重型機車
      〉」、「（你的車輛第一次的撞擊部位為何？）我的機車左後方為第一撞擊部
      位。」、「（當時你機車上的附載物品是否知道有勾『結』〈贅字〉到其他車
      輛？）當時我的機車後面有與甲○○輕微碰到然後我才摔倒。」（見臺灣板橋
      地方法院檢察署九十三年度核退字第二七一二號卷第十八頁正面、第二十頁正
      面、第二十八頁），而就此供述對照甲○○於警詢、檢察官偵查及本院審理中
      到庭結證所稱伊係騎乘輕型機車遭被告所騎乘之重型機車附載之物品碰及而摔
      倒等語暨被告所騎乘重型機車之照片所示（附載清潔工具〈含水管、掃把、拖
      把、畚斗〉突出機車坐墊二側），是此車禍之發生足認係因被告所騎乘之前開
      重型機車附載之清潔工具，不慎碰觸甲○○所騎乘之輕型機車，致甲○○人車
      失去平衡而擦撞乙○○所騎乘之重型機車後倒地，而乙○○所騎乘之重型機車
      亦因而失控而撞擊斯時同向行經該處而由丙○○所騎乘之車牌號碼ＡＳＨ─九
      六三號重型機車無訛；又本件車禍經臺灣省臺北縣區車輛行車事故鑑定委員會
      鑑定後所為之研判：「一、乙○○駕駛普通重機車，超越時未保持安全間隔為
      肇事原因。二、甲○○駕駛輕型機車與丙○○駕駛普通重機車，均無肇事因素
      。」（見臺灣板橋地方法院檢察署九十二年度核退字第九一八六號卷第九頁至
      第十一頁）亦採同一見解而堪參酌，是被告所辯無非圖卸之詞，自無足採信。
（三）按汽車行駛時，駕駛人應注意車前狀況及兩車併行之間隔，並隨時採取必要之
      安全措施，道路交通安全規則第九十四條第三項定有明文，而依當時天氣晴朗
    　、日間自然光線，視距良好、路面無障礙及缺陷等情況並無不能注意之情事，
    　詎被告竟疏未注意上開規定而肇事，其有過失甚明，又其過失犯行與告訴人所
      受之傷害間，復顯有相當因果關係存在。
三、從而，本案事證已臻明確，被告犯行洵堪認定，自應依法論科。
四、核被告乙○○所為，係犯刑法第二百八十四條第一項前段之過失傷害罪。爰審酌
    被告之過失程度、情節、告訴人所受之傷勢及其品行、智識程度、犯罪後飾詞圖
    卸等一切情狀，量處如主文所示之刑．並諭知如易科罰金之折算標準，以資懲儆
    。
據上論斷，應依刑事訴訟法第二百九十九條第一項前段，刑法第二百八十四條第一項
前段、第四十一條第一項前段，罰金罰鍰提高標準條例第一條前段、第二條，判決如
主文。
本案經檢察官陳銘祥到庭執行職務。
中      華      民      國       九十三     年     十     月  　十九　  日
                                      臺灣板橋地方法院交通法庭
                                          審判長法  官  王屏夏
                                                法  官  王偉光
                                                法  官  陳鴻清
右正本證明與原本無異。
如不服本判決應於收受送達後十日內向本院提出上訴書狀，其未敘述上訴之理由者並
得於提起上訴後十日內向本院補提理由書（均須按他造當事人之人數附繕本）。
                                                書記官  林蔚然
中      華      民      國       九十三     年     十     月  　十九　  日
附錄本案論罪科刑法條全文：
刑法第二百八十四條：
因過失傷害人者，處六月以下有期徒刑、拘役或五百元以下罰金，致重傷者，處一年
以下有期徒刑、拘役或五百元以下罰金。
從事業務之人，因業務上之過失傷害人者，處一年以下有期徒刑、拘役或一千元以下
；罰金，致重傷者，處三年以下有期徒刑、拘役或二千元以下罰金。
